# 已经计提减值准备的长期股权投资权益法转成本法

提问人：feelingxuan 时间：2015-07-25 20:30:56
请教大家一个问题。A公司原是甲公司的联营公司，初始投资成本为 2000 万，因为A公司经营状况持续恶化，连年亏损，预计投资无法收回。因此甲公司计提了长期股权投资减值准备，将 2000 减至为0.后 2015 年 1 月 31 日又出资 400 万从另几个股东处，收购了A公司的一部分股权，使A公司成为了自己的子公司(非同一控制下企业合并)。请问原来计提过长期股权投资的减值准备要转回么？还是就当长投的账面价值是 400 万了？（原持有30%,后增资持有至70%)

回答人：chenyiwei
1 、个别报表层面，按《企业会计准则第 2 号——长期股权投资（ 2014 年修订）》第十四条第二款规定处理，按转换日原有长期股权投资的账面价值和新增投资成本之和作为后续成本法下核算的基础，所以个别报表层面的长期股权投资成本为 400 万，原先的减值准备不转回。 2 、合并报表层面：需视同在购买日按公允价值处置了原先对被投资单位有重大影响的联营投资，随即按公允价值重新购入一项对被投资单位具有控制权的股权投资，购买日的合并成本＝原持有股权于购买日的公允价值＋新增投资成本。因为视同处置了原投资，所以需确认处置损益，并相应在合并报表层面转销长期股权投资减值准备。

提问人：feelingxuan 时间：2015-07-26 12:48:27
也就是说，假设购买日 15 年 1 月 31 号那天A公司净资产公允价值是 900 万，则甲公司原享有的30%股权公允价值是 270 万。在合并报表层面会计分录如下： 借：长期股权投资 270 （公允价值） 长投减值准备 2000
贷：长投-成本 2000 投资收益 270 这样对么？ 这样处理完后我在日后也就是 6 月 30 日那天编制合并财务报表抵消分录的时候要怎么抵消呢？假设A公司 6 月 30 日实收资本 2500 ，资本公积 400 、盈余公积 1000 ，未分配利润-3100（ 1 月底-3000， 2 ～ 6 亏损 100 ），，则所有者权益 800 。（假设账面价值与公允价值一致)分录如下： 1.借：投资收益 70 （亏损 100 乘以70%) 贷：长期股权投资 70 2.借：实收资本 2500 资本公积 400 盈余公积 1000 未分配利润 -3100 商誉 40 （400-900*40%） 贷：长期股权投资 600 （400+270-70 ） 贷：少数股东权益 240 （ 3 ）借：投资收益 200 （270-70） 期初未分配利润 -3000 少数股东损益 -300 贷：期末未分配利润 -3100 请忽略借方或贷方出现负数。以上分录对么？

回答人：chenyiwei
另外原有 30 ％股权的公允价值不一定是 270 ，更可能是 300 （收购价 400 按比例计算），如是，则合并结果中的商誉将为 70 ，即（ 300 ＋ 400 ）－900*70%。

回答人：chenyiwei
分录（ 3 ）应为借：投资收益 － 70 ，借：少数股东损益 － 30 ，借：年初未分配利润 － 3000 ，贷：期末未分配利润 － 3100 。

提问人：feelingxuan 时间：2015-07-27 11:05:28
陈老师您的点评是： 另外原有 30 ％股权的公允价值不一定是 270 ，更可能是 300 （收购价 400 按比例计算），如是，则合并结果中的商誉将为 70 ，即（ 300 ＋ 400 ）－900*70%。 分录（ 3 ）应为借：投资收益 － 70 ，借：少数股东损益 － 30 ，借：年初未分配利润－ 3000 ，贷：期末未分配利润 － 3100 。
我的问题是：分录（ 3 ）应为借：投资收益 － 70 。那原有30%股权的公允价值大于账面价值确认的投资收益不用抵消么？为什么？

回答人：chenyiwei
合并报表层面对原持有股权按购买日公允价值重新计量的损益是不用抵销的，就体现在合并报表层面。这也是合并报表层面与个别报表层面处理原则的一个显著区别。